臺灣臺北地方法院交通事件裁定　　　　 94年度交聲字第614號
原處分機關　交通部公路總局台北區監理所板橋監理站
聲明異議人
即受處分人　甲○○
　　　　　　　　　　國民
上列異議人即受處分人因違反道路交通管理處罰條例案件，對於
交通部公路總局台北區監理所板橋監理站中華民國（下同）94年
3月31日所為之處分（原處分案號：北市警交字第ACU774499號）
聲明異議，本院裁定如下：
    主  文
異議駁回。
    理  由
一、原處分機關處分理由要旨：
    本件異議人即受處分人甲○○於民國（下同）93年9月13日
    17時25分，因所有之車號BPP－711號重型機車，在臺北市○
    ○○路（寶慶路至凱達格蘭大道）西側設有「機車禁左標誌
    」之路段逕行左轉，經臺北市政府警察局中正一分局以「拒
    絕停車接受稽查而逃逸」、「違反禁止左轉標誌左轉」之違
    規行為，掣臺北市政府警察局北市警交停字第ACU774499號
    、ACU774500號舉發違反道路交通管理事件通知單舉發，經
    異議人具狀申訴後又於94年4月19日以通信同意繳納第ACU77
    4500號違規單，原處分機關即交通部公路總局台北區監理所
    板橋監理站認異議人確有上開交通違規行為而依據道路交通
    管理處罰條例第60條第1項第2款、第63條第1項之規定，裁
    處罰鍰新臺幣（下同）6,000元併記違規點數1點之處分。
二、本件異議意旨略以：
    凱達格蘭大道為禁止左轉區，但異議人決無拒絕停車接受稽
    查而逃逸，爰聲明異議云云。
三、按汽機車駕駛人，駕駛汽機車有違反本條例之行為，經交通
    勤務警察制止時，拒絕停車接受稽查而逃逸者，處3,000 元
    以上6,000元以下罰鍰；次按汽機車駕駛人有第45條、第60
    條者，除依原條款處罰鍰外，並應各記違規點數1點，道路
    交通管理處罰條例第63條第1項分別定有明文。再按汽機車
    駕駛人有不服指揮稽查而逃逸之情形，當場不能或不宜攔截
    製單舉發者，得對汽機車所有人逕行舉發處罰，道路交通管
    理處罰條例第7條之2第1項第4款亦揭諸甚明。
四、經查異議人對於「違反禁止左轉標誌左轉」之違規行為，業
    於94年4月19日以通信同意繳納臺北市政府警察局北市警交
    停字第ACU774500號舉發違反道路交通管理事件通知單罰鍰
    1,800元在案，此有違規查詢報表1紙可憑。另據證人即舉發
    之警員林福壽到庭證述：「本件是受處分人沿著重慶南路往
    南行使，左轉凱達格蘭大道，當時是同事用無線電通報我受
    處分人違規，我就到凱達格蘭大道公園路口用哨音攔他，他
    沒有停車，當時沒有照相。當時他有聽到哨音，減速靠邊作
    勢要停車，但是當我上前靠近時，他就加速逃逸」（見本院
    卷94年7月26日之訊問筆錄）等語，足證異議人辯稱無拒絕
    停車接受稽查而逃逸之情，顯係推諉卸責之詞，不足採信。
    警舉發有何違誤情事，其以上開情詞置辯，尚無足採信。
五、綜上所述，異議人確有如舉發違反道路交通管理事件通知單
    所載之違規事實，原處分機關依上揭規定，裁處罰鍰6,000
    元併記違規點數1 點，核無違誤或不當。本件異議為無理由
    ，應予駁回。
六、應適用之法律：
    依道路交通案件處理辦法第19條，裁定如主文。
中　　華　　民　　國　　 94 　　年　　 7 　　月　29 　日
                        交通法庭  法  官  邱  琦
以上正本證明與原本無異
如不服本裁定，應於裁定送達後 5日內向本院提出抗告狀。
                                  書記官  林素霜
中　　華　　民　　國　　94　　年　　8 　　月　　1 　　日
